臺灣雲林地方法院民事裁定
110年度繼字第710號
聲  請  人  臺灣土地銀行股份有限公司

法定代理人  何英明  
代  理  人  劉柏宜  
關  係  人  胡忠義  
上列聲請人聲請對被繼承人王金清選任遺產管理人事件，本院裁
定如下：
    主  文
選任胡忠義地政士為被繼承人王金清（男、民國00年0月00日生
、國民身分證統一編號：Z000000000號、生前最後住所：雲林縣
○○鄉○○村○○路0段000號、於民國98年10月6日死亡）之遺產管理
人。
准對被繼承人王金清之繼承人為承認繼承之公示催告。
被繼承人王金清之繼承人，應自本公示催告公告於司法院網站之
翌日起陸個月內承認繼承，上述期限屆滿，無繼承人承認繼承時
，被繼承人王金清之遺產，於清償債權，並交付遺贈物後，如有
賸餘即歸屬國庫。
聲請程序費用新臺幣壹仟元由被繼承人王金清之遺產負擔。
    理  由
一、本件聲請意旨略以：被繼承人王金清前向聲請人借款新臺幣
    240萬元迄今尚未全部清償。而被繼承人王金清於民國98年1
    0月6日死亡，其各順位繼承人均拋棄繼承，是否仍有應繼承
    之人不明，而其親屬會議並未於1個月內選定遺產管理人，
    致聲請人對其遺產無法行使權利，為確保聲請人之權利，爰
    依民法第1178條規定，請求選任胡忠義為被繼承人之遺產管
    理人等語。
二、按繼承開始時，繼承人之有無不明者，由親屬會議於一個月
    內選定遺產管理人，並將繼承開始及選定遺產管理人之事由
    ，向法院報明；親屬會議依前條規定為報明後，法院應依公
    示催告程序，定六個月以上之期限，公告繼承人，命其於期
    限內承認繼承；無親屬會議或親屬會議未於前條所定期限內
    選定遺產管理人者，利害關係人或檢察官，得聲請法院選任
    遺產管理人，並由法院依前項規定為公示催告；被繼承人之
    所有繼承人均拋棄其繼承權者，亦準用關於無人承認繼承之
    規定，民法第1177條、第1178條、第1176條第6 項分別定有
    明文。
三、經查，聲請人主張之上開事實，業據其提出臺灣土地銀行存
    摺存款融資契約、本院96年11月22日雲院隆96執戊字第3756
    號債權憑證、被繼承人王金清之戶籍謄本、繼承系統表、繼
    承人戶籍謄本、本院103年2月18日雲院通家司溫決103家聲
    字第249號函（函覆已准被繼承人王金清之繼承人拋棄繼承
    ）、土地登記第二類謄本等件影本為證，並經本院依職權調
    閱本院98年度司繼字第386號拋棄繼承事件案卷查核無訛，
    復有本院依職權向財政部中區國稅局北港稽徵所函調之被繼
    承人王金清之全國財產總繳戶財產查詢清單乙份在卷在可參
    ，足證被繼承人王金清之遺產確屬無人承認繼承之狀態，參
    以本件未有經親屬會議選定遺產管理人之資料，是聲請人以
    利害關係人身分，聲請本院選定遺產管理人，尚無不合。 
四、關於本件遺產管理人之人選，經聲請人徵詢胡忠義地政士之
    意願後，胡忠義同意擔任被繼承人王金清之遺產管理人，有
    其出具之同意書及雲林縣地政士開業執照影本在卷可按，本
    院審酌關係人胡忠義現為執業地政士，非但具有專業知識及
    能力，且與被繼承人王金清所遺遺產間無利害關係，若由其
    擔任被繼承人王金清之遺產管理人，定應能秉持其專業倫理
    擔當此具公益性質之職務，並順利達成管理保存及清算遺產
    之任務。執此，本院認為由胡忠義地政士擔任被繼承人王金
    清之遺產管理人，應屬妥適，爰裁定如主文第1項所示，並
    依法為承認繼承之公示催告，而無繼承人承認繼承時，被繼
    承人之遺產於清償債權，並交付遺贈物後，如有賸餘，歸屬
    國庫。 　　 
五、依家事事件法第127條第4項，裁定如主文。
中　　華　　民　　國　　110 　年　　8 　　月　　4 　　日
                  家事法庭  法  官　王雅苑
以上正本係照原本作成。
如對本裁定抗告須於裁定送達後10日內，向本院提出抗告狀，並
應繳納抗告費新臺幣1,000元。
中　　華　　民　　國　　110 　年　　8 　　月　　4　　日
                            書記官　徐基典